臺灣屏東地方法院屏東簡易庭小額民事判決
111年度屏小字第83號
原      告  陳坤昌  
被      告  陳逸龍  

上列當事人間請求損害賠償事件，本院於民國111年5月5日言詞
辯論終結，判決如下：
    主      文
一、被告應給付原告新臺幣（下同）12,200元。
二、原告其餘之訴駁回。
三、訴訟費用1,000元，由被告負擔667元，餘由原告負擔。
四、本判決第一項得假執行，但被告如以12,200元為原告預供擔
    保，得免為假執行。
五、原告其餘假執行之聲請駁回。
    事實及理由
壹、程序部分：
一、原告起訴後，將訴之聲明由請求被告給付23,300元及自起訴
    狀繕本送達翌日起至清償日止，按週年利率百分之（未記載
    ）計算之利息，減縮為請求被告給付18,300元，核其減縮聲
    明符合民事訴訟法第255條第1項第3款之規定，自得准許之
    。
二、當事人喪失訴訟能力或法定代理人死亡或其代理權消滅者，
    訴訟程序在有法定代理人或取得訴訟能力之本人，承受其訴
    訟以前當然停止，但於有訴訟代理人時不適用之；前開所定
    之承受訴訟人，於得為承受時，應即為承受之聲明，他造當
    事人，亦得聲明承受訴訟；聲明承受訴訟，應提出書狀於受
    訴法院，由法院送達於他造，民事訴訟法第170條、第173條
    前段、第175條、第176條分別定有明文。查被告為91年2月
    生，有其個人戶籍資料查詢結果可參（本院卷第57頁），於
    起訴時尚未成年，嗣於本件訴訟繫屬中成年而取得訴訟能力
    ，原告並於本院111年3月31日言詞辯論期日當庭提出民事聲
    明承受訴訟狀，聲明承受訴訟（本院卷第105頁），已由本
    院送達被告，亦無不合，應予准許。
三、被告經合法通知，未於言詞辯論期日到場，核無民事訴訟法
    第386條所列各款情事，爰依原告之聲請，准由其一造辯論
    而為判決。
貳、實體部分：
一、原告主張：被告於民國110年5月27日晚間6時26分許，駕駛
    車牌號碼00-0000號自用小客車（肇事車輛），沿屏東縣屏
    東市自由路由東往西方向行駛，竟疏未注意車前狀況並隨時
    採取必要之安全措施，適原告將其所有車牌號碼00-0000號
    自用小客車（下稱系爭汽車）停放於該路段000號前停車格
    （計次5349號）內，原告竟自後方撞擊系爭汽車，致系爭汽
    車左後方車體毀損，支出維修費用新臺幣（下同）18,300元
    （含零件費用7,200元、工資11,000元），爰依侵權行為之
    法律關係提起本件訴訟等語，並聲明：㈠被告應給付原告18,
    300元。㈡願供擔保請准宣告假執行。
二、被告則以：被告未於言詞辯論期日到場，亦未提出準備書狀
    作何聲明或陳述。
三、得心證之理由：
  ㈠按汽車行駛時，駕駛人應注意車前狀況及兩車並行之間隔，
    並隨時採取必要之安全措施，道路交通安全規則第94條第3
    項訂有明文。原告主張被告於前揭時間駕駛肇事車輛，未注
    意上開規定，擦撞原告停放於上開地點停車格內之系爭汽車
    ，致系爭汽車受損等情，業據原告提出道路交通事故初步分
    析研判表、道路交通事故現場圖、現場照片、道路交通事故
    當事人登記聯單在卷可稽（本院卷第13至19），並有屏東縣
    政府警察局110年12月15日屏警交字第11037775700號函附系
    爭事故調查卷宗存卷足參（本院卷第31至55頁），又被告就
    原告主張之前揭事實，已於相當時期受合法之通知，而於言
    詞辯論期日不到場，亦未提出準備書狀爭執，依民事訴訟法
    第436條之23、第436條第2項、第280條第3項準用第1項之規
    定，視同自認，足認被告之過失行為與系爭車輛受損之結果
    間，具相當因果關係，則原告主張被告應負侵權行為之損害
    賠償責任，自屬有據。
  ㈡次按依民法第196條請求賠償物被毀損所減少之價額，固得以
    修復費用為估定之標準，但以必要者為限（如修理材料以新
    品換舊品，應予折舊），最高法院77年度第9次民事庭會議
    決議（一）、80年度台上字第2476號判決意旨可資參照。準
    此，損害賠償既係在填補被害人所受之損害，使其回復應有
    狀態，並不使之另外受利，故被害人修理材料以新品換舊品
    者，自應予以折舊。原告主張：系爭汽車因系爭事故受損，
    支出修理費18,300元（零件7,200元、工資11,000元）等語
    ，經其提出保養修護紀錄表為憑（本院卷第11頁），則原告
    固得請求被告賠償維修費用，惟計算零件材料之損害賠償數
    額時，應扣除折舊部分始屬合理。又依行政院所頒固定資產
    耐用年數表及固定資產折舊率表，非運輸業用客車、貨車之
    耐用年數為5年，系爭汽車係於89年5月出廠，有系爭汽車行
    車執照可稽（本院卷第97頁），計算至110年5月27日系爭事
    故發生時，已使用逾前述客車耐用年數5年，應僅存殘值，
    再依所得稅法第51條及該法施行細則第48條第1款之規定，
    以平均法計算其殘值（即以固定資產成本減除殘價後之餘額
    ，按固定資產耐用年數表規定之耐用年數平均分攤，計算每
    期折舊額），則前揭零件扣除折舊後之價值為1,200元【計
    算式：殘價＝取得成本÷（耐用年數＋1）＝7,200÷6＝1,200】，
    加計不予折舊之工資11,000元，原告得請求被告賠償之系爭
    機車修理費用為12,200元，逾此部分之主張，尚屬無據，不
    應准許。
四、綜上所述，原告依侵權行為之規定，訴請被告給付原告12,2
    00元為有理由，應予准許；逾此部分之請求則無理由，應予
    駁回。
五、本件係就民事訴訟法第436條之8第1項適用小額程序所為被
    告敗訴之判決，依同法第436條之20規定，應依職權宣告假
    執行（原告雖聲明願供擔保請准宣告假執行，但此僅在促請
    注意，本院毋庸為准駁之諭知），並依同法第436條第2項準
    用第392條第2項規定，職權宣告被告於預供擔保後，得免為
    假執行。至原告敗訴部分，其假執行之聲請無所附麗，應予
    駁回。另依同法第436條之19第1項規定，確定本件訴訟費用
    額為1,000元（即第一審裁判費），並如主文第3項所示負擔
    比例。
六、訴訟費用負擔之依據︰民事訴訟法第79條。
中　　華　　民　　國　　111 　年　　5 　　月　　19　　日
                  屏東簡易庭  法  官  彭聖芳
以上為正本，係照原本作成。
如不服本判決，應於判決送達後20日內，以判決違背法令為理由
，向本院提出上訴狀並表明上訴理由（上訴理由應表明：一、原
判決所違背之法令及具體內容；二、依訴訟資料可認為原判決有
違背法令之具體事實），如未表明上訴理由者，應於上訴後20日
內向本院提出上訴理由書。如委任律師提起上訴者，應一併繳納
上訴審判裁判費。
中　　華　　民　　國　　111 　年　　5 　　月　　19　　日
                              書記官  孫秀桃